【裁判字號】    92,訴緝,200
【裁判日期】    921031
【裁判案由】    偽造文書等
【裁判全文】
臺灣高雄地方法院刑事判決                        九十二年度訴緝字第二號
    公  訴  人  臺灣高雄地方法院檢察署檢察官
    被      告  乙○○
右列被告因偽造文書等案件，經檢察官提起公訴（九十二年度偵字第一四三九八號）
，本院判決如左：
    主  文
乙○○共同攜帶兇器竊盜，未遂，處有期徒刑玖月。扣案之Ｔ字形板手貳支及手電筒
壹支，均沒收。
    事  實
一、乙○○前於民國八十一年間，因違反肅清煙毒條例等案件，經法院判處應執行有
    期徒刑十八年確定，應於九十九年一月八日執行完畢，而於九十年八月十日縮短
    刑期假釋出監，於假釋期內，仍不知悔改。於九十二年七月八日凌晨，乙○○與
    甲○○（業已審結）共同意圖為自己不法所有，基於竊盜之犯意聯絡，由甲○○
    駕駛其所有車牌號碼Ｙ５─２３８號營業小客車搭載乙○○，出外找尋目標，雙
    方約定由甲○○下手行竊，而乙○○則在車內把風，於得手後，由甲○○駕駛所
    竊得之自小客車，而乙○○則駕駛前開甲○○所有之營業小客車離去。於同（八
    ）日凌晨四時二十分許，在高雄市○○區○○里○○街八十七號前，見杜瑪麗所
    有車牌號碼７Ｍ─９９５２號自小客車停放在該處，即由甲○○持其所有客觀上
    可供兇器使用之Ｔ字形板手乙支，先開啟該車之引擎蓋及車門，破壞該車之警報
    器（毀損部分未經起訴，且業據杜瑪麗於本院審理時當庭撤回告訴），因甲○○
    於開啟該車引擎蓋時，聲響過大，附近民眾發覺有異而報警處理，經警據報前往
    現場而當場查獲，始未能得逞，並為警扣得甲○○所有供行竊用之Ｔ字形板手二
    支及手電筒一支。
二、案經高雄市政府警察局鹽埕分局報請台灣高雄地方法院檢察署檢察官偵查起訴。
    理  由
一、訊據被告乙○○固坦認確於九十二年七月八日凌晨四時二十分許，搭乘被告甲○
    ○所有車牌號碼Ｙ５─２３８號營業小客車，至高雄市○○區○○街八十七號前
    ，後為警查獲逮捕之事實不諱，惟矢口否認上揭犯行，辯稱：當天晚上係甲○○
    打電話予伊，並於凌晨三時多許前來伊住處，伊向甲○○表示欲前去高雄市○○
    路找友人，並請甲○○開車載伊前往，後因找不到該友人，甲○○即稱他要去找
    友人借車，並請伊將他的計程車開回去，到達案發處時，甲○○即下車，不久後
    又上車，即為警查獲，故伊跟本不知道甲○○要去偷車云云。惟查：
  (一)右揭事實，迭據同案被告甲○○於偵查及本院審理時供承不諱，其供稱：於九十
    二年七月八日晚上，乙○○打電話稱有事找伊，伊前去乙○○住處時，乙○○稱
    他身上沒有錢，並詢問伊是否要偷車，所以伊開車載乙○○出外沿途找尋目標，
    約定由伊下手行竊，乙○○則在車上把風，若偷得車輛，由伊將竊得之車輛開走
    ，乙○○則將伊之計程車開回去，後至案發地點，伊下車行竊，先掀開引擎蓋，
    拔掉警報器，再以Ｔ型板手打開車門，然因於開啟引擎蓋時發出巨響，伊本欲放
    棄離開時，即為警查獲，又當初在警訊時係因乙○○拜託伊不要將他供出，並乙
    ○○稱要幫伊請律師，且當時伊想一人犯與二人共同犯之刑期一樣，所以於警訊
    時伊始稱乙○○不知情，想由伊全部扛起，為他脫罪，但事後想一想覺得根本騙
    不過去，因當時伊與乙○○二人確實均在現場，並乙○○後來也沒有幫伊請律師
    ，所以才講出實情等語。並同案被告甲○○與被告乙○○係朋友關係，並無夙怨
    ，且自身既已坦承全部犯行，其於偵查及審理時，大可重覆前詞，繼續為被告乙
    ○○脫罪，是同案被告甲○○應無設詞誣陷被告乙○○之理，其證詞自堪信屬真
    實。核與證人即被害人杜瑪麗於警訊及本院審理時指述之情節相符，並證人即查
    獲員警陳混昌於偵查及本院審理時證述屬實，且高雄市政府警察局鹽埕分局搜索
    扣押筆錄、扣押物品目錄表各乙紙及照片二張等附卷可稽；及Ｔ字形板手二支、
    及手電筒一支等扣案可證。
  (二)被告乙○○於第一次警訊時辯稱：伊於九十二年七月八日凌晨三時四十分許，在
    高雄市左營區○○○路○路攔停乙輛營業小客車Ｙ５─２３８號，告知司機往高
    雄市○○區○○路找朋友，後司機甲○○將車停在必信街與莒光街口，並告知伊
    他要找朋友，伊並不知甲○○要下車偷車云云；並於偵查時辯稱：伊叫甲○○的
    計程車要他載伊去找朋友，但找不到，甲○○說他要下車辦個事，伊坐在車上，
    過不久甲○○上車，警察就來了云云；而於本院審理時辯稱：先前甲○○打電話
    給伊，並前來伊住處找伊，伊向甲○○稱要到高雄市找朋友想搭他的車，但找不
    到該友人，本欲請甲○○再載伊回住處，而甲○○稱他要去找朋友，就將車開到
    案發處，甲○○即下車，並叫伊在車內等他，伊並不知甲○○是要下車偷車云云
    ，後補充陳述：當時甲○○係稱要向朋友借車，因計程車是車行的，並稱如借到
    車的話，請伊將他的車開回去云云。準此，被告乙○○係在高雄市左營區○○○
    路○路攔停被告甲○○所駕駛之計程車；抑或被告甲○○前往其住處後，被告乙
    ○○始請被告甲○○開車搭載其前去找尋友人？且被告甲○○當時僅稱欲下車找
    尋友人；抑或並向被告乙○○表示係欲向友人借車，及請被告乙○○於其借得車
    輛後，將其計程車開回？被告乙○○前後供述不一、相互矛盾。又苟如被告乙○
    ○於警訊及偵查時所言，當時被告甲○○係稱欲前去案發處找尋朋友，然被告甲
    ○○當時係欲在該處行竊車輛，業據被告甲○○供明在卷，則被告甲○○焉會僅
    向被告乙○○表示係欲找尋友人，而請其在車內等候，且被告甲○○如何能獨自
    將所竊得之車輛及其計程車開回？從而，被告乙○○所辯上情，應屬事後卸責之
    詞，不足採信。
  (三)綜上所述，被告乙○○應係與被告甲○○共同意圖為自己不法所有，基於竊盜之
    犯意聯絡，由被告甲○○駕駛其所有車牌號碼Ｙ５─２３８號營業小客車搭載被
    告乙○○，出外找尋目標，雙方約定由被告甲○○下手行竊，而被告乙○○則在
    車內把風，於得手後，由甲○○駕駛所竊得之自小客車，而乙○○則駕駛前開甲
    ○○所有之營業小客車離去等情甚明。是本件事證明確，被告乙○○上開犯行，
    應堪認定。
二、按Ｔ字形板手在客觀上足對人之生命、身體、安全構成威脅，具有危險性，被告
    等攜帶Ｔ字形板手行竊。核被告乙○○所為，係犯刑法第三百二十一條第二項、
    第一項第三款之加重竊盜未遂罪。被告乙○○與甲○○間，就上揭犯行，有犯意
    聯絡及行為分擔，為共同正犯。被告已著手於竊盜犯罪行為之實施，而未至取得
    財物之結果，為未遂犯，酌依刑法第二十六條前段規定，減輕其刑。爰審酌被告
    之品行非佳，並於假釋期內，竟仍不知謹言慎行，再為本件犯行，且貪圖不法利
    益，持兇器竊車，犯罪之手段、目的，及犯後仍矯言卸責，不知省悟等一切情狀
    ，量處如主文所示，以資懲儆。另扣案之Ｔ字形板手二支及手電筒一支，係共犯
    甲○○所有供犯罪所用之物，業經被告甲○○供明在卷，應依刑法第三十八條第
    一項第二款，宣告沒收。
據上論斷，應依刑事訴訟法第二百九十九條第一項前段，刑法第二十八條、第三百二
十一條第二項、第一項第三款、第二十六條前段、第三十八條第一項第二款，罰金罰
鍰提高標準條例第一條前段，判決如主文。
本案經檢察官劉昀到庭執行職務。
中      華      民      國      九十二    年      十    月    三十一    日
                                  臺灣高雄地方法院刑事第十三庭
                                      審判長法  官  張世賢
                                            法  官  周玉群
                                            法  官  洪榮家
右為正本，係照原本作成。
如不服本判決，應於送達後十日內，向本院提出上訴狀。
                                            書記官  陳寰瑛
中      華      民      國      九十二    年      十    月    三十一    日
附錄本案論罪科刑法條全文：
刑法第三百二十一條：
  犯竊盜罪而有左列情形之一者，處六月以上、五年以下有期徒刑：
  一、於夜間侵入住宅或有人居住之建築物、船艦或隱匿其內而犯之者。
  二、毀越門扇、牆垣或其他安全設備而犯之者。
  三、攜帶兇器而犯之者。
  四、結夥三人以上而犯之者。
  五、乘火災、水災或其他災害之際而犯之者。
  六、在車站或埠頭而犯之者。
  前項之未遂犯罰之。


司法院資訊處製作；財團法人民間司法改革基金會備份。
